el: Υλικό εξαρτημάτων: Αλουμίνιο; Ορείχαλκος; Ορείχαλκος; Ανθρακούχος χάλυβας; Χυτοσίδηρος; Κεραμικό; Επιχρωμιωμένο; Χαλκός; Γαλβανισμένο σίδερο; Σίδερο; Μέταλλο; Επινικελωμένο; Νάιλον; Πλαστικό; Πολυβινυλοχλωρίδιο (PVC); Ανοξείδωτος χάλυβας; Χάλυβας; Τιτάνιο; Βινύλιο; Τσίγκος; Άλλο
fr: Matériau du matériel: Aluminum; Laiton; Bronze; Woks en acier au carbone; Fonte; Céramique; Chromé; Cuivre; Fer galvanisé; Fer; Métal; Plaqué nickel; Nylon; Plastique; Chlorure de polyvinyle (PVC); Acier inoxydable; Acier; Titane; Vinyl; Zinc; Autre
ja: ハードウェアの材質: アルミニウム; 真鍮; ブロンズ; カーボン鋼; 鋳鉄; セラミック; クロムメッキ; コッパー; 亜鉛メッキ鉄; 鉄; 金属; ニッケルメッキ; ナイロン; プラスチック; ポリ塩化ビニル (PVC); ステンレススチール; スチール; チタン; ビニール; 亜鉛; その他
es: Material de la herramienta: Aluminio; Latón; Bronce; Acero al carbono; Hierro fundido; Cerámica; Cromado; Cobre; Hierro galvanizado; Hierro; Metal; Niquelado; Nylon; Plástico; Cloruro de polivinilo (PVC); Acero inoxidable; Acero; Titanio; Vinilo; Zinc; Otros
ru: Материал оборудования или технического изделия: Алюминий; Латунь; Бронза; Углеродистая сталь; Чугун; Керамика; Хромированный; Медь; Оцинкованное железо; Железо; Металл; Никелированный; Нейлон; Пластик; Поливинилхлорид (ПВХ); Нержавеющая сталь; Сталь; Титан; Винил; Цинк; Другой
de: Hardwarematerial: Aluminium; Messing; Bronze; Kohlenstoffstahl; Gusseisen; Keramik; Verchromt; Kupfer; Galvanisiertes Eisen; Eisen; Metall; Vernickelt; Nylon; Kunststoff; Polyvinylchlorid (PVC); Edelstahl; Stahl; Titan; Vinyl; Zink; Sonstiges
sk-SK: Materiál technického vybavenia: Hliník; Mosadz; Bronzový; Uhlíková oceľ; Liatina; Keramika; Pochrómovaný; Meď; Pozinkované železo; Železo; Kov; Poniklovaný; Nylon; Plast; Polyvinylchlorid (PVC); Nehrdzavejúca oceľ; Oceľ; Titán; Vinyl; Zinok; Iné
nb: Maskinvaremateriale: Aluminium; Messing; Bronse; Karbonstål; Støpejern; Keramikk; Forkrommet; Kobber; Galvanisert jern; Jern; Metall; Forniklet; Nylon; Plast; Polyvinylklorid (PVC); Rustfritt stål; Stål; Titan; Vinyl; Sink; Annet
hr-HR: Materijal metalnih komponenti: Aluminij; Mjed; Bronca; Ugljični čelik; Lijevano željezo; Keramika; Kromirano; Bakar; Pocinčani čelik; Željezo; Metal; Niklano; Najlon; Plastika; Polivinil klorid (PVC); Nehrđajući čelik; Čelik; Titanij; Vinil; Cink; Ostalo
pl: Materiał sprzętu: Aluminium; Mosiądz; Brąz; Stal węglowa; Żeliwo; Ceramika; Pokryty chromem; Miedź; Żelazo ocynkowane; Żelazo; Metal; Niklowany; Nylon; Tworzywo sztuczne; Polichlorek winylu (PVC); Stal nierdzewna; Stal; Titanium; Winyl; Cynk; Inne
it: Materiale dell'hardware: Alluminio; Ottone; Bronzo; Acciaio al carbonio; Ghisa; Ceramica; Cromato; Rame; Ferro galvanizzato; Ferro; Metallo; Placcato nickel; Nylon; Plastica; Cloruro di polivinile (PVC); Acciaio inossidabile; Acciaio; Titanio; Vinile; Zinco; Altro
da: Hardwaremateriale: Aluminum; Messing; Bronze; Kulstofstål; Støbejern; Keramik; Forkromet; Kobber; Galvaniseret jern; Jern; Metal; Forniklet; Nylon; Plast; Polyvinylklorid (PVC); Rustfrit stål; Stål; Titanium; Vinyl; Zink; Andet
sv: Maskinvara - material: Aluminium; Mässing; Brons; Kolstål; Gjutjärn; Keramisk; Förkromad; Koppar; Galvaniserat järn; Järn; Metall; Nickelpläterad; Nylon; Plast; Polyvinylklorid (PVC); Rostfritt stål; Stål; Titan; Vinyl; Zink; Övrigt
zh-CN: 五金/硬件材质: 铝; 黄铜; 青铜色; 碳钢; 铸铁; 陶瓷制品; 镀铬; 铜色; 镀锌铁; 铁; 金属; 镀镍; 尼龙; 塑料; 聚氯乙烯 (PVC); 不锈钢; 钢; 钛; 乙烯基贴纸; 锌; 其他
bg-BG: Материал на железарските предмети: Алуминий; Месинг; Бронз; Въглеродна стомана; Чугун; Керамика; Хромирано покритие; Мед; Поцинковано желязо; Желязо; Метал; Никелирано покритие; Найлон; Пластмаса; Поливинилхлорид (PVC); Неръждаема стомана; Стомана; Титан; Винил; Цинк; Други
nl: Materiaal hardware: Aluminium; Messing; Brons; Koolstofstaal; Gietijzer; Keramiek; Verchroomd; Koper; Gegalvaniseerd ijzer; IJzer; Metaal; Vernikkeld; Nylon; Plastic; Polyvinylchloride (PVC); Roestvrij staal; Staal; Titanium; Vinyl; Zink; Andere
lt-LT: Įrankio medžiaga: Aliuminis; Žalvaris; Bronza; Anglinis plienas; Ketus; Keramika; Chromuotas; Varis; Cinkuota geležis; „Iron“ (tiesių smūgių); Metalas; Nikeliuotas; Nailonas; Plastikas; Polivinilchloridas (PVC); Nerūdijantysis plienas; Plienas; Titanas; Vinilas; Cinkas; Kita
pt-BR: Materiais de hardware: Alumínio; Latão; Bronze; Aço carbono; Ferro fundido; Cerâmica; Cromado; Cobre; Ferro galvanizado; Ferro; Metal; Banhado a níquel; Nylon; Plástico; Cloreto de polivinila (PVC); Aço inoxidável; Aço; Titânio; Vinil; Zinco; Outro
hu: Fémáru anyaga: Alumínium; Sárgaréz; Bronz; Szénacél; Öntöttvas; Kerámia; Krómozott; Réz; Horganyzott vas; Vas; Fém; Nikkelezett; Nejlon; Műanyag; Polivinil-klorid (PVC); Rozsdamentes acél; Acél; Titán; Vinil; Cink; Egyéb
zh-TW: 硬體材質: 鋁; 黃銅; 銅色; 碳素鋼; 鑄鐵; 陶瓷; 鍍鉻; 紅銅色; 鍍鋅鐵; 鐵; 金屬; 鍍鎳; 尼龍; 塑膠; 聚氯乙烯 (PVC); 不銹鋼; 鋼; 鈦; 乙烯基; 鋅; 其他
cs: Materiál hardwaru: Hliník; Mosaz; Bronzová; Uhlíková ocel; Železná litina; Keramika; Pochromovaný; Měděná; Galvanizované železo; Železo; Kov; Poniklované; Nylon; Plast; Polyvinylchlorid (PVC); Nerezová ocel; Ocel; Titanové; Vinylové; Zinek; Jiné
en: Hardware material: Aluminum; Brass; Bronze; Carbon steel; Cast iron; Ceramic; Chrome-plated; Copper; Galvanized iron; Iron; Metal; Nickel-plated; Nylon; Plastic; Polyvinyl chloride (PVC); Stainless steel; Steel; Titanium; Vinyl; Zinc; Other
ko: 하드웨어 소재: 알루미늄; 황동; 청동색; 탄소강; 주철; 세라믹; 크롬 도금; 구리; 아연도금 철; 철; 금속; 니켈 도금; 나일론; 플라스틱; 폴리염화비닐(PVC); 스테인리스 스틸; 강철; 티타늄; 비닐; 아연; 기타
th: วัสดุที่ใช้ทำฮาร์ดแวร์: อะลูมิเนียม; ทองเหลือง; สีบรอนซ์; เหล็กคาร์บอน; เหล็กหล่อ; เซรามิก; ชุบโครเมียม; สีทองแดง; เหล็กกัลวาไนซ์; เหล็ก; โลหะ; ชุบนิกเกิล; ไนลอน; พลาสติก; โพลิไวนิลคลอไรด์ (PVC); เหล็กสเตนเลส; เหล็ก; ไทเทเนียม; ไวนิล; สังกะสี; อื่นๆ
vi: Vật liệu phần cứng: Nhôm; Đồng; Màu đồng; Thép carbon; Chảo gang; Gốm; Mạ crom; Màu đồng đỏ; Sắt mạ kẽm; Sắt; Kim loại; Mạ niken; Nylon; Nhựa; Polyvinyl chloride (PVC); Thép không gỉ; Thép; Titanium; Nhựa vinyl; Kẽm; Khác
tr: Sabit sürücü malzemesi: Alüminyum; Pirinç; Bronz; Karbon çelik; Dökme demir; Seramik; Krom kaplama; Bakır; Galvanize demir; Demir; Metal; Nikel kaplama; Plastik; Plastik; Polivinil klorür (PVC); Paslanmaz çelik; Çelik; Titanyum; Vinil; Çinko; Diğer
ro-RO: Material feronerie: Aluminiu; Alamă; Bronz; Oțel carbon; Fontă; Ceramic; Cromat; Cupru; Otel galvanizat; Iron; Metal; Placat cu nichel; Nailon; Plastic; Clorură de polivinil (PVC); Oțel inoxidabil; Oțel; Titan; Vinyl; Zinc; Altele
sl-SI: Material strojne opreme: Aluminij; Medenina; Bron; Ogljikovo jeklo; Lito železo; Keramika; Kromirano; Baker; Pocinkano železo; Železo; Kovina; Ponikljano; Najlon; Plastika; Polivinilklorid (PVC); Nerjavno jeklo; Jeklo; Titan; Vinil; Cink; Drugo
pt-PT: Material de hardware: Alumínio; Latão; Bronze; Aço carbono; Ferro fundido; Cerâmica; Cromado; Cobre; Ferro galvanizado; Ferro; Metal; Banhado a níquel; Náilon; Plástico; Cloruro de polivinilo (PVC); Aço inoxidável; Aço; Titânio; Vinil; Zinco; Outro
fi: Laitteiston materiaali: Alumiini; Messinki; Pronssi; Hiiliteräs; Valurauta; Keraaminen; Kromattu; Kupari; Galvanoitu rauta; Rauta; Metalli; Nikkelipinnoitettu; Nailon; Muovi; Polyvinyylikloridi (PVC); Ruostumaton teräs; Teräs; Titaani; Vinyyli; Sinkki; Muu